【裁判字號】    99,聲,205
【裁判日期】    990803
【裁判案由】    停止執行
【裁判全文】
臺灣臺北地方法院民事裁定               99年度聲字第205號
聲  請  人  甲○○
相  對  人  台新國際商業銀行股份有限公司
法定代理人  乙○○
上列當事人間聲請停止停止執行事件，本院裁定如下：
    主  文
聲請人供擔保新臺幣拾柒萬伍仟元後，本院九十九年度司執字第
五五一七八號清償債務強制執行事件之強制執行程序，於本院九
十九年度訴字第三四八八號第三人異議之訴判決確定前，應暫予
停止。
      理    由
一、按有回復原狀之聲請，或提起再審或異議之訴，或對於和解
    為繼續審判之請求，或提起宣告調解無效之訴、撤銷調解之
    訴，或對於許可強制執行之裁定提起抗告時，法院因必要情
    形或依聲請定相當並確實之擔保，得為停止強制執行之裁定
    ，強制執行法第18條第2項定有明文。又法院依強制執行法
    第18條第2項規定擔保金額而准許停止強制執行之裁定者，
    該項擔保係備供債權人因停止執行所受損害之賠償，其數額
    應依標的物停止執行後，債權人未能即時受償或利用該標的
    物所受之損害額，或其因另供擔保強制執行所受之損害額定
    之，非以標的物之價值或其債權額為依據，最高法院91年度
    台抗字第429號裁定意旨足供參照。
二、查本件相對人即債權人係執本院99年度司促字第5764號支付
    命令及確定證明書為執行名義聲請強制執行，其對第三人吳
    修明得執行之債權總額為新臺幣（下同）823,148元，及其
    中468,492自民國99年2月26日起至清償日止，按年息百分之
    20計算之延滯息，而本院民事執行處於99年6月22日受理後
    即於同年6月25日核發北院隆99司執乙字第55178號函，囑託
    臺北市大安地政事務所辦理不動產之查封登記（聲請人主張
    所有坐落於臺北市○○區○○段三小段532號土地上建物即
    門牌號碼台北市○○區○○街101巷7號），業經本院調閱99
    年度司執字第55178號清償債務強制執行事件卷宗查核無誤
    。又聲請人於99年8月2日提起第三人異議之訴（本院99年訴
    字第3488號），亦經調閱屬實，計算至上開第三人異議之訴
    起訴之日即99年8月2日止，相對人得執行之債權本息總和約
    為863,708元〔823,148＋468,492×20%÷365日×158日＝小
    數點以下4捨5入〕，加計執行費6,585元後為870,293元。本
    院審酌聲請人提起第三人異議之訴訴訟標的金額為870,293
    元，未逾1,500,000元，為不得上訴第三審案件，參考各級
    法院辦案期限實施要點規定，第一、二審程序審判案件之期
    限分別為1年4個月、2年，加上裁判送達、上訴、分案等期
    間，預估聲請人提起第三人異議之訴獲准停止執行因而致相
    對人之執行延宕之期間約為4年，是以相對人因停止執行未
    能受償上開債權總額所受損害為上開債權總額之法定遲延利
    息即174,059元〔870,293元×5%×4年＝174,059元〕，取其
    概數175,000元作為相對人因聲請人提起第三人異議之訴，
    因而停止執行致未能即時受償之損害額，茲裁定如主文所示
    。
三、依強制執行法第18條第2項，民事訴訟法第95條，裁定如主
    文。
中    華    民    國    99    年    8     月    3     日
                  民事第一庭    法  官  熊志強
以上正本係照原本作成
如對本裁定抗告須於裁定送達後10日內向本院提出抗告狀，並繳
納抗告費新臺幣1,000元
中    華    民    國    99    年    8     月    3     日
                                書記官  謝盈敏

司法院資訊處製作；財團法人民間司法改革基金會備份。
